# < 求助 > 售后回租新旧准则衔接问题

提问人：1164947810 时间：2022-11-04 13:32:15
陈版主您好，想请教您：
公司签订了一份的售后回租融资租赁协议（租赁期19.12.31—21.12.31）。签订时公司按照旧准则下售后回租交易形成融资租赁处理，按照合同售价作为融资资产的入账价值，与原资产账面价值差额确认递延收益，按照 资产 的折旧的折旧 进 度度 进 行分行分 摊 （剩余可使用年限），对折旧进行调整。 21 年 1 月 1 日起执行新准则，将原固定资产账面价值及长期应付款等平移至使用权资产和租赁负债(参考IFRS16附录C的C16段和C17段),但根据《租赁准则应用指南-2019》十一 衔接规定之（六）规定“对于首次执行日前应当作为销售和融资租赁进行会计处理的售后租回，承租人应当按照与首次执行日存在的其他融资租赁相同的方法对租回进行会计处理，并继续在租租 赁 期期内摊销相关递延收益或损失。（使用权资产届满时合理确定取得所有权的按照资产剩余剩余使用寿命折旧）”租赁期届满时，租赁资产价值（使用权资产账面价值）转固定资产价值时应当为资产初始购入时的金额？还是融资入账时的金额？因递延收益已摊销完毕，若转回初始购入价值，应当从什么科目调整差额？若按照融资入账时的金额继续列报，固定资产不符合按照历史成本计量，且后续年度折旧费用无递延收益进行调整，损益金额是否被人为操纵。

回答人：chenyiwei
这个衔接规定就是将原先的固定资产平移到使用权资产，长期应付款平移到租赁负债，除此之外的处理和以前相比并无变化。不需要改变递延收益的摊销年限。
租赁期满，重新取得租赁资产所有权，转回固定资产时，应按照扣除递延收益的账面价值结转，具体为：使用权资产原值减去递延收益原值作为重新确认的固定资产的原值；使用权资产的累计折旧减去递延收益的累计摊销作为重新确认的累计折旧的初始金额。这也就相当于将固定资产恢复到按最初的成本和累计折旧延续计量了。